【裁判字號】    99,聲,66
【裁判日期】    990930
【裁判案由】    停止執行
【裁判全文】
臺灣基隆地方法院民事裁定                99年度聲字第66號
聲  請  人  乙○○
相  對  人  甲○○
上列當事人間聲請停止執行事件，本院裁定如下：
    主  文
聲請人供擔保新臺幣壹拾柒萬元或等值之中國信託商業銀行基隆
分行無記名可轉讓定期存單後，本院九十九年度司執字第一三六
三五號執行事件之強制執行程序，於本院九十九年度訴字第三九
三號確認抵押權不存在等事件判決確定前應暫予停止。
    理  由
一、按有回復原狀之聲請，或提起再審或異議之訴，或對於和解
    為繼續審判之請求，或提起宣告調解無效之訴、撤銷調解之
    訴，或對於許可強制執行之裁定提起抗告時，法院因必要情
    形，或依聲請定相當並確實擔保，得為停止強制執行之裁定
    ，強制執行法第18條第2 項定有明文。又抵押人如以許可執
    行裁定成立前實體上之事由，主張該裁定不得為執行名義而
    提起訴訟時，其情形較裁定程序為重，依舉輕明重之法理，
    並兼顧抵押人之利益，則抵押人自得依強制執行法第18條第
    2 項之規定，聲請為停止執行之裁定。次按抵押人（債務人
    ）本此裁定所供之擔保，係以擔保抵押權人（債權人）因抵
    押人（債務人）聲請停止強制執行不當，可能遭受之損害獲
    得賠償為目的。是法院定此項擔保，其數額應依標的物停止
    執行後，抵押權人（債權人）未能即時受償或利用該標的物
    所受之損害額，或其因另供擔保強制執行所受之損害額定之
    ，非以標的物之價值或其債全額為依據。
二、本件聲請意旨略以：相對人以聲請人於民國93年12月28日為
    第三人何羽蓮向相對人所負債務新台幣（下同）100 萬為擔
    保，以聲請人自己所有坐落基隆市○○區○○段1480號第土
    地及其上同地段4354號建號，即門牌號碼基隆市○○區○○
    路334巷23號5樓房屋（下稱系爭房地）設定本金最高限額
    100 萬元之抵押權，並經相對人以99年度司拍字第19號拍賣
    抵押物裁定暨確定證明書為執行名義，聲請本院民事執行處
    拍賣系爭房地，且經本院以99年度司執字第13635 號受理在
    案，惟聲請人並未為第三人何羽蓮為債務之擔保，亦未同意
    提供系爭房地設定抵押權，上開抵押權根本不存在，聲請人
    已以相對人為被告，提起確認抵押權不存在及塗銷抵押權登
    記之訴，現由本院以99年度訴字第393 號受理中，而系爭房
    地業經本院進行鑑價，惟恐系爭房地即將拍賣，倘不停止強
    制執行程序，聲請人將受有無法回復之損害，爰此，願供擔
    保聲請停止強制執行等語。
三、經查，聲請人之前開主張，業據提出系爭房地之他項權利證
    明書、土地建築改良物抵押權設定契約書、本院民事執行處
    查封登記函及鑑價通知、查封筆錄、民事起訴狀（確認抵押
    權不存在）（均影本）為證，並經調閱本院99年度司執字第
    13635號執行卷宗及99年度訴字第393號確認抵押權不存在等
    事件之卷宗查核屬實，聲請人陳明願供擔保請准停止相對人
    之強制執行程序，依前開說明，自屬有據，應予准許。
四、又相對人所據以命聲請人給付之金額為100萬元，未逾150萬
    元，是聲請人所提起之確認抵押債權不存在之訴為不得上訴
    三審案件，參考各級法院辦案期限實施要點規定，第一、二
    審通常程序審判案件之期限分別為1年4個月、2年，共計3年
    4個月，以相對人之債權額按法定利率年息百分5計算，相對
    人因聲請人聲請停止執行致未能即時受償之損害額為
    166,667元（1,000,000×5%×（3+ 4/12）＝166,667.67，
    元以下四捨五入），取其概數17萬元作為本件停止執行之擔
    保金，應為適當。
五、依強制執行法第18條第2 項，裁定如主文。
中    華    民    國    99    年    9     月    30    日
                  民事庭法  官  周霙蘭
以上正本係照原本作成。
如對本裁定抗告，應於本裁定送達後10日內向本院提出抗告狀，
並繳納抗告裁判費新臺幣1000元。
中    華    民    國    99    年    9     月    30    日
                        書記官  王毓嫻

司法院資訊處製作；財團法人民間司法改革基金會備份。
